臺灣基隆地方法院交通事件裁定　　　　　　　　　　九十三年度交聲字第一五八號
 　 移送機關即　　交通部公路總局台北區監理所基隆監理站
　　原處分機關
　　異　議　人　　甲○○　男　.
　　即受處分人
右列受處分人因違反道路交通管理處罰條例案件，對於交通部公路總局台北監理所基
隆監理站民國九十三年四月二十三日所為之處分（原處分案號：基監字第裁四二－Ｄ
一Ａ四九五○四九號）向台灣台北地方法院聲明異議，經該院裁定管轄錯誤（原審理
案號：台灣台北地方法院九十三年度交聲字第三八○號），移送本院審理，本院裁定
如左：
    主  文
異議駁回。
    理  由
一、原處分意旨略以：異議人即受處分人甲○○（下稱異議人）於民國九十三年二月
    十五日清晨一時五十分，駕駛其所有之車牌號碼ＨＷ－八二一二號自用小客車，
    行經台七線乙線道路十二點五公里，集結二輛以上車輛於道路上違規競駛，經桃
    園縣警察局大溪分局當場掣單舉發，為此爰依道路交通管理處罰條例第四十三條
    第三項及道路安全規則第九十七條第三款規定，裁處異議人罰鍰新臺幣（下同）
    三萬元，並吊銷駕駛執照，三年內禁考等語。
二、聲明異議意旨略以：異議人係於九十三年二月十日情人節當日與女友用完晚餐後
    ，駕駛上開車輛往石門水庫閒晃，因不熟悉路線，故沿路走走停停，後續才行經
    臺七線乙線道路，由於路況不熟並於深夜行馱，故係單一車輛沿路緩駛於道路上
    ，對於其他車況並無特別注意依然照常行駛並往目的地前進，行駛一段路程後，
    即遇到臨檢站，在員警指示下停車接受盤查，隨即遭開立違反道路交通管理處罰
    條例第四十三條第三項舉發違規通知單，惟異議人並不認識當時現場其他車輛及
    人員，且無舉發違通知單所指「集二輛以上汽車共同在道路上競駛」之違規事實
    ，亦無見警車意圖逃竄之情，為此聲明異議，並請求調閱警方當天晚上臨檢之全
    部錄影帶以釐清事實等語。
三、按二輛以上之汽車在道路上競駛、競技者，處汽車駕駛人三萬元以上九萬元以下
    罰鍰，並當場禁止其駕駛及吊銷駕駛執照；又汽車駕駛人有右開競駛之行為，經
    吊銷駕駛執照者，三年內不得考領駕駛執照，道路交通管理處罰條例第四十三條
    第三項、第六十七條第二項分別定有明文。
四、經查：
　(一)異議人於九十三年二月十五日清晨一時五十分，駕駛其所有之車牌號碼ＨＷ─八
　  二一二號自用小客車與二輛以上汽車，在台七線乙線道路十二點五公里處競駛之
    事實，業據證人即執行本件危險駕車勤務之桃園縣政府警察局大溪分局永福派出
    所員警乙○○於本院調查時證稱：「（問：本件異議人被舉發集結二輛車輛以上
    在道路上競駛，是否為你們舉發？）不是我開單，但是我們有參與整個勤務規劃
    的過程，我是負責蒐證的」、「（問：當時蒐證的情形？）當天我們規劃在台七
    乙線進行，在網站上有先節錄資訊，台七乙線路段是飆車的人常駕駛路段，所以
    規劃防制危險駕車勤務在該路段進行，規劃有三個點，第一點為蒐證點，第二點
    為包夾點，第三點為攔截點：：：異議人被攔檢點的位置就是包夾點的位置，我
    是在第一個蒐證點，當天晚上下雨，期間沒有車輛，約在凌晨一點多的時候，遠
    遠聽到巨大引擎聲響從三峽往大溪復興方向出現，約半分鐘後就有數輛的自小客
    車從我們面前一部接著一部通過，車速約五十至六十公里，該路段限速四十公里
    ，其中還有數輛車跨越雙黃線，經確認該車隊都通過後方無來車後，立即尾隨蒐
    證也同時通知包夾點及攔截點的執勤同仁：：：」、「（問：如何包夾？）我們
    確認沒有來車通過後就尾隨該車隊，我們跟著車隊沿著包夾方向行進，發現前方
    車輛已經有掉頭行駛的情形，所以包夾待命的警員無法到達包夾預定點進行包夾
    ，車隊大約八至十輛，所以拉的比較長，第一輛車已經到達攔截點的位置，最後
    一輛車還未通過包夾待命點與台七乙線的路口，後來經過無線電通知攔截點通知
    包夾點車隊已經有車子掉頭，包夾點同仁就出來攔截，在死路的出口處攔截，設
    置臨時攔截站攔截車輛，當時我們的車輛就跟著前面最後一輛車停在後方最後實
    際包夾的位置是在死路的出口處」、「（問：如何認定異議人有競駛的情形？）
    現場哪些車隊發出很大的排氣管及引擎聲響，且是一輛接著一輛，速度都很快，
    超過該路段的限速」、「（在蒐證攔截的過程有無可能發生錯誤攔截的情形？）
    從蒐證點到包夾攔截點的位置路段很長，大約有三到五公里，期間有避車道，如
    果是正常行駛的話，不會以相同速度超越該路段相同的速度通過我們實際包夾攔
    截點：：：而且我們是等到一部一部車輛急速行駛後確認後方沒有其它車輛通過
    後，我們才尾隨。我們是從零點時就在該路段做規劃，我可以確定我們在規劃這
    個點的時候該路段並沒有其它車輛，我們才開始佈點，我是先停在路邊等，發現
    有數量車疾駛行駛通過也沒有其它車輛在通過才尾隨，所以中間不可能會插其它
    的車輛」等語在卷（見本院九十三年八月二十日訊問筆錄），且證人即另位執行
    本件危險駕車勤務之桃園縣政府警察局大溪分局第五局員警張有財亦證稱：「該
    路段台七乙線路是雙線單向車道，有的路段並沒有分向限制縣只有壹個車道，如
    果有正常行駛的車輛看到有飆車的情形，應該會避開，不會以與飆車的人一起以
    相同車速行駛該路段，且在這個車隊通過之前，從我們蒐證點、包夾點到攔截點
    間上面我們有先確認沒有其它車輛，我們是聽到引擎的聲音我們才尾隨蒐證，這
    些車輛經過我們面前都是速度很快，速度相同」等語明確（見同上訊問筆錄），
    並有員警提出之本件飆車之翻拍照片十四幀、桃園縣政府警察局大溪分局執行九
    十三年二月十四日署頒取締酒後駕車兼局頒防制危險駕車行動計劃表、台七線乙
    線竹筍配銷所佈哨圖示、取締改裝車輛辨識要領及網站節錄資訊在卷可稽。
  (二)又經本院當庭播放證人乙○○提出之蒐證ＶＣＤ並勘驗其內容之結果略以：(1)警
    察在蒐證點時有發出很大的排氣及引擎聲響，後來先有三輛車通過（證人乙○○
    稱該三輛車為來向車道之車輛，非本件攔截之車隊），之後又有很大的排氣管聲
    出現，並有四台車輛急速行駛通過（四部車速幾乎相同，且發出巨大排氣、引擎
    及煞車聲響）。(2)過了幾秒鐘又有一輛車急速通過，後面接著有三輛車疾駛通過
    ，之後又有一輛車急速通過，另二輛車再急速行駛通過，警員乙○○發出聲音說
    「沒有了吧」，不久後又稱車隊拉很長我們車隊殿後（錄影帶畫面出現蒐證車輛
    跟拍的道路畫面，道路上並無車輛），乙○○稱要全程錄影蒐證。(3)跟拍車隊一
    直前行約五分鐘，其間道路上都沒有其他車輛，到達執行包夾點的位置，開始有
    拍車號大牌畫面，最後一台為白色三Ｂ─二二六九號、倒數第二台是白色Ｐ七─
    二三三八號、倒數第三台是紅色ＣＹ─三四三五號，本件異議人車輛為黑色ＨＷ
    ─八二一二車號是在倒數第四台車，異議人車輛前面只有一台白色車及二台巡邏
    車併排，來向車道有四台車輛（警員乙○○稱此四台車輛是掉頭要逃竄之車輛）
    ，有本院當庭製作之勘驗筆錄在卷可稽（見本院九十三年八月二十日訊問筆錄）
    。是證人所述前開取締包夾競駛車輛之過程，核與蒐證錄影帶呈現之情節相符，
    應堪採信。則前揭車隊在凌晨一、二時許，一輛接著一輛成群集結在台七線乙線
    道路上以相同速度急速行駛，並發出巨大引擎、排氣及煞車音量，自屬二輛以上
    汽車在道路上競駛無訛，而前揭勘驗錄影帶內結果(1)(2)雖因車輛急速行駛而無法
    辨識高速競駛車隊之車牌號碼，然員警取締本件勤務前既已先確認該路段無其他
    車輛後始開始佈點，並於見到集結車隊疾速行駛通過後，隨即尾隨蒐證，再與前
    方佈點之員警包夾攔截，自無錯誤攔截之情，是異議人車輛既在包夾點遭攔截，
    其車輛係屬前揭高速競駛車隊中之一輛甚明，復參以異議人車輛之排氣管為雙管
    排氣有發出巨大排氣音量（參卷附報告書暨所附照片），亦與前揭車隊集結通過
    時發出巨大排氣音量之特徵相符，由此益見異議人之車輛係前揭高速競駛車隊中
    之一輛無誤。異議人以前揭錄影帶內容無法認定其與他人車輛競駛，並辯稱其係
    單一車輛緩慢行駛於道路上，並未與他人競駛及其女友黃美淑證述異議人當天係
    正常行駛云云，均不足採。
  (三)綜上所述，異議人所辯不足採信，其駕駛前揭車輛與二輛以上之汽車在道路上競
    駛之事實，應堪認定。從而，原處分機關爰引上開規定，裁處異議人罰鍰三萬元
    並吊銷其駕駛執照（三年內禁考），核無違誤，本件異議無理由，應予駁回。
五、據上論斷，應依道路交通案件處理辦法第十九條，裁定如主文。
中　　　華　　　民　　　國　　　九十三　　年　　十一　　月　　二十九　　日
                                    臺灣基隆地方法院交通法庭
                                        法　官  王美婷
右正本證明與原本無異。
對於本件裁定如有不服，應於收受送達後五日內，向本院提出抗告書狀，敘述抗告之
理由，抗告於臺灣高等法院。
                                        書記官  劉珍珍
中　　　華　　　民　　　國　　　九十三　　年　　十一　　月　　二十九　　日
